臺灣高雄地方法院刑事判決　　　　　　　 94年度易字第559號
公　訴　人　臺灣高雄地方法院檢察署檢察官
被　　　告　甲○○　男　45歲.
上列被告因竊盜案件，經檢察官提起公訴（94年度偵字第4129號
），嗣被告就被訴事實為有罪之陳述，並聽取當事人之意見後，
本院合議庭裁定改依簡式審判程序由受命法官獨任進行審判程序
，並判決如下：
    主  文
甲○○攜帶兇器竊盜，處有期徒刑捌月；扣案之Ｔ型板手、尖嘴
鉗及螺絲起子各壹支，沒收。
    事  實
一、甲○○前於民國93年間因竊盜案件，經本院判處有期徒刑6
    月確定，尚未執行完畢。詎其仍不知悔改，基於意圖為自己
    不法之所有及毀損之犯意，於94年2 月6 日凌晨1 時許，騎
    乘腳踏車至高雄市前鎮區○○○路國軍醫院停車場內，攜帶
    其所有客觀上足以危害人之生命、身體安全而可供兇器使用
    之Ｔ型板手、尖嘴鉗及螺絲起子各1 支置於腳踏車車籃內，
    而撿拾石塊破壞丙○○所使用車牌號碼為9703－ＫＢ自小客
    車之右車窗，足以生損害於丙○○，再以此方式竊取丙○○
    置於車內之黑色夾克1 件、印章1 枚及名片2 張，得手後，
    正要離去之際，即為警於同日1 時30分許，在高雄市○鎮區
    ○○路與管仲路為警查獲，並在甲○○騎乘之腳踏車籃子內
    起出失竊之黑色夾克1 件、印章1 枚及名片2 張（共約新臺
    幣（下同）6,000 元），始知上情，並扣得Ｔ型板手、尖嘴
    鉗及螺絲起子各1 支。
二、案經丙○○訴由高雄市政府警察局前鎮分局報請臺灣高雄地
    方法院檢察署檢察官偵查起訴。
    理  由
壹、程序方面：
一、按除被告所犯為死刑、無期徒刑、最輕本刑為3 年以上有期
    徒刑之罪或高等法院管轄第一審案件者外，於法院行準備程
    序進行中，被告先就被訴事實為有罪之陳述時，審判長得告
    知被告簡式審判程序之旨，並聽取當事人、代理人、辯護人
    及輔佐人之意見後，裁定進行簡式審判程序；且受命法官行
    準備程序，與法院或審判長有同一之權限；又簡式審判程序
    之證據調查，不受刑事訴訟法第159條第1項、第161條之2、
    第161條之3、第163條之2及第164條至第170條規定之限制，
    刑事訴訟法第273條之1第1項、第279條第2項前段、第273之
    2分別定有明文。
二、查本件被告甲○○所犯為死刑、無期徒刑、最輕本刑為3 年
    以上有期徒刑以外之罪，且非高等法院管轄第一審之案件，
    其於準備程序中就前揭被訴事實為有罪之陳述，經法官告知
    簡式審判程序之旨，並聽取公訴人及被告之意見後，本院認
    無不得或不宜改依簡式審判程序進行之處，爰依前揭規定，
    經本院合議庭裁定由受命法官獨任進行簡式審判程序，核先
    敘明。
貳、實體方面
一、上揭事實，業據被告甲○○於警詢、偵查及本院審理時均坦
    承不諱，且有：（一）告訴人丙○○於警詢中之指述；（二
    ）扣押物品目錄表及贓物認領保管管單各1 紙；（三）現場
    及扣案物照片共6 幀；（四）扣案之Ｔ型板手、尖嘴鉗及螺
    絲起子各1 支可按，核均與被告自白相符，被告之自白堪予
    採信，被告犯行洵堪認定。
二、按刑法第321 條第1 項第3 款之攜帶兇器竊盜罪，係以行為
    人攜帶兇器竊盜為其加重條件，此所謂之兇器，其種類並無
    限制，凡客觀上足以對人之生命、身體、安全構成威脅，具
    有危險性之兇器均屬之，且祇須行竊時攜帶此種具有危險性
    之兇器為已足，並不以攜帶之初有行兇之意圖，或確已用於
    行竊為必要（參照最高法院52年台上字第711 號、79年台上
    字第5253號判例意旨）。查本案被告攜帶而行竊之Ｔ型板手
    、尖嘴鉗及螺絲起子各1 支，Ｔ型板手長7 、4 公分、寬9
    、2 公分，鐵製尖端銳利細長；尖嘴鉗長度20、6 公分，前
    端為鐵製硬物；而螺絲起子長度17公分，前端亦為鐵製且尖
    銳之工具，此經本院勘驗筆錄1 份及照片1 幀可稽，客觀上
    均足以對他人生命、身體造成危險，自屬兇器，是核被告所
    為，係犯刑法第321 條第1 項第3 款之攜帶兇器竊盜罪。又
    被告打破告訴人使用之前開自用小客車以竊取車內之黑色夾
    克1 件、印章1 枚及名片2 張之行為，係犯刑法第354 條之
     毀 損器物罪。被告破壞該自小客車車窗之目的在於竊取前
    開車內之物，所犯上開二罪，有方法結果之牽連關係，應從
    一重之加重竊盜罪論處。爰審酌被告為身體健全之壯年男子
    ，竟無故破壞告訴人使用之前揭自用小客車車窗，以此方式
    竊取財物，且告訴人前開自用小客車車窗損壞而受有損失，
    被告尚未賠償損失，實屬非是，檢察官雖具體求刑10月，惟
    念被告所竊之黑色夾克1 件、印章1 枚及名片2 張（價值共
    計約6,000 元）等財物，幸為警查獲，已將竊得財物全數返
    還，且被告犯後坦承犯行，態度尚佳等一切情狀，認量處如
    主文所示之刑，已足達懲儆之目的，並深切期待被告經此偵
    、審教訓，能徹底悔悟，始不枉費本院量刑時斟酌再三之苦
    心。至扣案之Ｔ型板手、尖嘴鉗及螺絲起子各1 支，為被告
    所有，且係用以犯本件竊盜時攜帶之物，應依刑法第38條第
    1 項第2 款之規定宣告沒收；另扣案之手電筒1 支，雖為被
    告所有，攜至行竊現場之物，惟難認與本件竊盜有何關聯，
    亦無從宣告沒收，附此敘明。
三、至公訴人雖以：被告正值青壯之期，不思以正途賺取金錢，
    一再出手竊取他人之財物，嚴重危害社會治安與他人財產法
    益之安全，且甫於94年1 月18日，因竊盜案件，經法院判處
    有期徒刑6 月確定，顯見被告有犯竊盜罪之習慣，請依竊盜
    犯贓物犯保安處分條例第3 條第1 項第1 款之規定，諭知被
    告於刑之執行前令入勞動場所強制工作，以資矯治云云。按
    竊盜犯贓物犯保安處分條例第2 條第4 項規定，應執行之刑
    未達1 年以上者，不適用本條例，本院科刑時已審酌被告上
    揭各項情狀，認就本案犯行判處有期徒刑8 月即屬適當，自
    不適用竊盜犯贓物犯保安處分條例相關規定，是公訴人請依
    該條例併予諭知應於刑之執行前令入勞動場所強制工作，即
    屬無據。況且刑法上之習慣犯與累犯之性質有別，必須有具
    體之事實，足資證明行為人有犯罪之惡習及慣行，始有習慣
    犯規定之適用，並非一有累犯之情形，即可認為有犯罪之習
    慣；查被告於67年間曾因竊盜罪，經法院判處有期徒刑7 月
    確定並執行完畢後，至93年期間即無竊盜前科，被告固於93
    年間因連續竊盜犯行，復經法院判處有期徒刑6 月確定，此
    有臺灣高等法院被告全國前案紀錄表1 紙可按，惟觀之被告
    犯案之紀錄，或可謂其素行不佳，惟尚與有犯竊盜罪之習慣
    有別，是公訴人聲請依竊盜犯贓物犯保安處分條例之規定，
    諭知刑前強制工作，尚有未合。本院認量處如主文所示之刑
    ，已足儆懲，併此敘明。
據上論斷，應依刑事訴訟法第273 條之1 第1 項、第299 條第1
項前段，刑法第321 條第1 項第3 款、第354 條、第55條、第38
條第1項第2款，判決如主文。
本案經檢察官乙○○到庭執行職務。
中　　華　　民　　國　　94　　年　　6 　　月　　30　　日
                  刑事第九庭    法　官  陳筱蓉
以上正本證明與原本無異。
如不服本判決，應於收受送達後10日內向本院提出上訴書狀。
中　　華　　民　　國　　94　　年　　6 　　月　　30　　日
　　　　　　　　　　　　        書記官  梁瑜玲
附錄本案論罪科刑法條：
刑法第321條
犯竊盜罪而有左列情形之一者，處六月以上、五年以下有期徒刑
：
一、於夜間侵入住宅或有人居住之建築物、船艦或隱匿其內而犯
    之者。
二、毀越門扇、牆垣或其他安全設備而犯之者。
三、攜帶兇器而犯之者。
四、結夥三人以上而犯之者。
五、乘火災、水災或其他災害之際而犯之者。
六、在車站或埠頭而犯之者。
前項之未遂犯罰之。
刑法第354條
毀棄、損壞前二條以外之他人之物，或致令不堪用，足以生損害
於公眾或他人者，處二年以下有期徒刑、拘役或五百元以下罰金
。
